臺灣臺中地方法院刑事判決　　　　　　　　　　　　　九十一年度易字第八八二號
　　公　訴　人　臺灣臺中地方法院檢察署檢察官
　　被　　　告　甲○○
右列被告因加重竊盜案件，經檢察官提起公訴（九十年度偵字第二五００號），本院
判決如左：
    主  文
甲○○攜帶兇器、於夜間侵入住宅竊盜，累犯，處有期徒刑捌月。扣案之起子壹支，
沒收。
    事  實
一、甲○○曾於民國八十八年間，因竊盜罪，經本院判處有期徒刑八月，臺灣高等法
    院臺中分院駁回上訴確定，八十八年五月十八日入監執行，八十九年一月十八日
    執行完畢出監；又於八十九年間，因違反毒品危害防制條例案件，經本院判處有
    期徒刑四月確定，九十年四月十一日易科罰金執行完畢；復於九十年間，因竊盜
    罪，經本院判處有期徒刑三月，臺灣高等法院臺中分院駁回上訴確定，九十年九
    月十四日入監執行，九十年十二月十三日入監執行，指揮書執畢日期九十年十二
    月十三日；猶不知悔改，再於九十年間，因竊盜罪，經本院判處有期徒刑五月，
    臺灣高等法院臺中分院駁回上訴確定，九十一年四月十二日甫入監執行。
二、甲○○為繳納前開竊盜案件判處有期徒刑五月易科罰金之款項，竟意圖為自己不
    法之所有，於九十一年一月二十五日凌晨三時許，在台中縣太平市○○路六九九
    號鄒振森之住處，攜帶其所有客觀上足以對人之生命、身體、安全構成威脅而具
    有危險性足供兇器使用之起子一支，將鄒振森住處之電捲門開關盒撬開，打開一
    樓之電捲門後，侵入鄒振森住宅供為辦公室使用之一樓，著手竊取鄒振森所有之
    電腦（含顯示器）一台、發電機一台、電鑽三支、焊槍二支、鑽頭八支、空壓槍
    三支等物，得手後，欲將其搬至其所騎乘之機車之際，為居住於二樓之鄒振森發
    覺報警，當場查獲，並扣得甲○○所有，供行竊所用之前開起子一支。
三、案經台中縣警察局霧峰分局報告臺灣臺中地方法院檢察署檢察官偵查起訴。
    理  由
一、訊據被告甲○○，對於右揭時地以起子撬開電捲門開關盒，侵入被害人鄒振森住
    宅行竊電腦（含顯示器）一台、發電機一台、電鑽三支、焊槍二支、鑽頭八支、
    空壓槍三支等財物得手等情，業經坦認屬實，核與被害人鄒振森指述情節相符，
    此有贓物認領收據一份附卷可稽，並有扣案之起子一支為證，被告甲○○自白供
    述與事實相符，應堪置信。至於被告甲○○辯稱起子僅係作為撬開電捲門開關盒
    之用，隨即放置於機車行李箱內，並未持以行竊云云，惟被告甲○○既以起子撬
    開電捲門開關盒用以打開電捲門侵入行竊，業已充足於攜帶兇器竊盜之加重條件
    ，不論其是否於行竊過程中隨身攜帶，並不妨害該加重條件之成立，被告甲○○
    所辯，要難採信；又依據被告甲○○供稱，被害人鄒振森住處僅有電捲門，並無
    其他門扇設備，該電捲門應為該住宅之門扇無訛，而電捲門須依靠開關盒之電動
    設備始得運作開關，則電捲門之開關門，應屬門扇之一部分，被告甲○○雖有撬
    開電捲門開關盒之行為，但並未達於毀壞之程度，尚與「毀越門扇」之要件不相
    符合，併此敘明。本件事證已臻明確，被告甲○○犯行，洵堪認定。
二、查：扣案之起子一支，客觀上足對人之生命、身體、安全構成威脅，具有危險性
    ，應屬兇器無訛。被告甲○○於夜間攜帶其所有客觀上足以對人之生命、身體、
    安全構成威脅，具有危險性，足供兇器使用之起子，侵入被害人鄒振森之住宅，
    行竊被害人鄒振森所有之電腦（含顯示器）一台、發電機一台、電鑽三支、焊槍
    二支、鑽頭八支、空壓槍三支等財物得手，核其所為，係犯刑法第三百二十一條
    第一項第一款、第三款之攜帶兇器於夜間侵入住宅竊盜罪。被告甲○○於夜間侵
    入住宅之犯行，業已結合於其所犯之加重竊盜罪之罪質中，並無更行構成侵入住
    宅罪之理，公訴人另論以刑法第三百零六條第一項之侵入住宅罪，即有對於一行
    為重複評價、重複處罰之虞，公訴人指訴被告甲○○涉犯侵入住宅罪嫌部分，顯
    有誤認。次查：被告甲○○曾於八十八年間，因竊盜罪，經本院判處有期徒刑八
    月，臺灣高等法院臺中分院駁回上訴確定，八十八年五月十八日入監執行，八十
    九年一月十八日執行完畢出監；又於八十九年間，因違反毒品危害防制條例案件
    ，經本院判處有期徒刑四月確定，九十年四月十一日易科罰金執行完畢；復於九
    十年間，因竊盜罪，經本院判處有期徒刑三月，臺灣高等法院臺中分院駁回上訴
    確定，九十年九月十四日入監執行，九十年十二月十三日入監執行，指揮書執畢
    日期九十年十二月十三日；此有臺灣高等法院被告全國前案紀錄表、臺灣高等法
    院檢察署刑案紀錄簡覆表各一份在卷可稽，被告甲○○前受有期徒刑之執行完畢
    後，五年之內在犯有期徒刑以上之罪，為累犯，應依刑法第四十七條之規定，加
    重其刑。爰審酌被告甲○○多次竊盜犯行，屢經偵審程序之教訓，猶不知悔悟，
    竟為繳納易科罰金，而再度觸犯本件竊盜罪，且被告甲○○於夜間侵入住宅行竊
    之方式，造成被害人居住之安寧威脅及心理之不安與恐懼，其行可議，又行竊之
    財物，價值約新台幣五萬元，此經被害人鄒振森於警詢中指述綦詳，被告甲○○
    不思正常工作，尋取所得，竟以行竊獲取不法利益，惟被告甲○○於犯罪後，業
    經坦承犯行，犯後態度尚稱良好等一切情狀，量處如主文所示之刑，以示懲儆。
三、扣案之起子一支，係被告甲○○所有，供行竊所用之物，業經被告甲○○供承在
    卷，爰依刑法第三十八條第一項第二款之規定，併予諭知沒收。
據上論斷，應依刑事訴訟法第二百九十九條第一項前段，刑法第三百二十一條第一項
第一款、第三款、第四十七條、第三十八條第一項第二款，判決如主文。
中      華      民      國      九十一      年    五    月    三十一    日
                                臺灣臺中地方法院刑事第六庭
                                        法  官  巫淑芳
右正本證明與原本無異。
如不服本判決，應於送達後十日內向本院提出上訴狀 （須附繕本） ，上訴於台灣高等
法院台中分院。
                                        書記官
中      華      民      國      九十一      年    五    月    三十一    日
附錄論罪科刑法條：
刑法第三百二十一條：
犯竊盜罪而有左列情形之一者，處六月以上五年以下有期徒刑：
一、於夜間侵入住宅或有人居住之建築物、船艦，或隱匿其內而犯之者。
二、毀越門扇、牆垣或其他安全設備而犯之者。
三、攜帶兇器而犯之者。
四、結夥三人以上而犯之者。
五、乘火災、水災或其他災害之際而犯之者。
六、在車站或埠頭而犯之者。
前項之未遂犯罰之。
